臺灣橋頭地方法院刑事裁定　
111年度聲字第696號
聲  請  人  臺灣橋頭地方檢察署檢察官
受  刑  人  林裕庭




上列聲請人因受刑人數罪併罰有二裁判以上，聲請定其應執行之
刑（111年度執聲字第483號），本院裁定如下：
    主  文
林裕庭犯如附表編號1-52、54-121所示各罪，所處各如附表編號
1-52、54-121所示之刑，應執行有期徒刑玖年肆月。
其餘聲請駁回。
    理  由
一、聲請意旨略以：受刑人林裕庭因詐欺等案件，先後經判決確
    定如附表所示，應依刑法第50條、第53條及第51條第5款，
    定其應執行之刑，爰依刑事訴訟法第477條第1項規定聲請裁
    定其應執行之刑等語。
二、按「裁判確定前犯數罪者，併合處罰之。但有下列情形之一
    者，不在此限：一、得易科罰金之罪與不得易科罰金之罪。
    二、得易科罰金之罪與不得易服社會勞動之罪。三、得易服
    社會勞動之罪與不得易科罰金之罪。四、得易服社會勞動之
    罪與不得易服社會勞動之罪。前項但書情形，受刑人請求檢
    察官聲請定應執行刑者，依第51條規定定之。」、「數罪併
    罰，分別宣告其罪之刑，如宣告多數有期徒刑者，於各刑中
    之最長期以上，各刑合併之刑期以下，定其刑期，但不得逾
    30年」、「數罪併罰，有2裁判以上者，依第51條之規定，
    定其應執行之刑」，刑法第50條、第51條第5款、第53條分
    別定有明文。再按，刑法第53條所定數罪併罰有二裁判以上
    ，應依同法第51條第5款至第7款定其應執行之刑者，應由該
    案犯罪事實最後判決之法院之檢察官聲請該法院裁定之，刑
    事訴訟法第477條第1項定有明文。另按，刑事訴訟法第370
    條第2項、第3項，已針對第二審上訴案件之定應執行之刑，
    明定有不利益變更禁止原則之適用；分屬不同案件之數罪併
    罰，倘一裁判宣告數罪之刑，曾經定其執行刑，再與其他裁
    判宣告之刑定其執行刑時，在法理上亦應同受此原則之拘束
    （最高法院103年第14次刑事庭會議決議可資參考）；基此
    ，上開更定之應執行刑，不應比前定之應執行刑加計其他裁
    判所處刑期或所定應執行刑後為重，否則即與法律秩序理念
    及法律目的之內部界限有違，難認適法（最高法院93年度臺
    非字第192號判決意旨亦可參照）。
三、經查：
　㈠准予聲請部分
　　本件受刑人所犯如附表編號1-52、54-121所示之罪，業經法
    院先後判處如附表所示之刑，並於附表所示之日期分別確定
    在案，有臺灣高等法院被告前案紀錄表及各該刑事判決書數
    份在卷可稽，檢察官針對附表編號1-52、54-121所示之罪，
    向最後判決之本院聲請定其應執行之刑，本院審核認聲請為
    正當，應定其應執行之刑。又受刑人所犯如附表編號1-6、7
    -14、15-20、21-23、24-33、34-35、36-38、39-46、48-52
    、62-63、64-76、78-94、95-96、97-102、103-104、105-1
    17、118-119所示之罪，曾經各該法院以判決或裁定定應執
    行之刑(各該判決或裁定之字號、所定應執行之刑度，均詳
    附表備註欄所示)，本院就附表編號1-52、54-121所示之罪
    定其應執行刑，即不得重於前開判決或裁定針對附表編號1-
    6、7-14、15-20、21-23、24-33、34-35、36-38、39-46、4
    8-52、62-63、64-76、78-94、95-96、97-102、103-104、1
    05-117、118-119所示之罪各定之應執行刑，加計除附表編
    號53以外附表其餘各罪宣告刑之總和。爰考量受刑人所犯附
    表編號1-52、54-121所示之罪均係加重詐欺取財罪，犯罪手
    法與侵害法益均相類；再考量上開各罪犯罪時間均集中於10
    8年10月至109年2月間所犯，時間相隔甚短，應係加入同一
    詐欺集團期間所為，此部分如以實質累加之方式定應執行刑
    ，則處罰之刑度顯將超過其行為之不法內涵，而違反罪責相
    當之比例原則，另考量刑罰之目的既重在矯正受刑人之法治
    觀念及反社會性，並期能藉由刑罰之手段促使其再社會化，
    避免再犯，且刑罰對於受刑人所造成之痛苦程度，係隨刑度
    增加而生加乘效果，尚非以等比方式增加，故以隨罪數增加
    遞減其刑罰之方式（即多數犯罪責任遞減原則），已足以評
    價受刑人如附表編號1-52、54-121所示各罪之不法性。是本
    院斟酌上情，並衡諸受刑人終非詐欺集團之核心成員，考慮
    其個人之應刑罰性與對於社會之整體危害程度等一切情狀，
    就受刑人所犯如附表編號1-52、54-121所示各罪，定其應執
    行之刑如主文所示。
　㈡駁回部分
　　又檢察官雖聲請就附表編號53所示之罪(即聲請書附表編號3
    2所示之罪)，與附表其餘各罪合併定應執行之刑。惟查，被
    告所涉該罪之罪嫌，在該案中業經臺灣彰化地方法院(下稱
    彰化地院)以110年度訴字第238號判決諭知免訴確定，此有
    該案之判決書及臺灣高等法院被告前案紀錄表在卷可佐，自
    無從納入本件合併定刑之範圍。檢察官此部聲請，應予駁回
    。
四、依刑事訴訟法第477條第1項、第220 條，刑法第50條第1項
    前段、第53條、第51條第5款，裁定如主文。
中　　華　　民　　國　　111 　年　　10　　月　　27　　日
                  刑事第三庭    法　官  彭志崴
以上正本證明與原本無異。
如不服本裁定，應於收受送達後5 日內向本院提出抗告狀。
中　　華　　民　　國　　111 　年　　10　　月　　27　　日
　　　　　　　　　　　　　　　　書記官　黃淑菁　　　　　　　　
附表
編號  罪名  宣告刑  犯罪時間       最後事實審         確定判決  備註     法院、案號  判決日期 法院、案號  確定日期  1 三人以上共同詐欺取財罪 有期徒刑1年3月 109年1月2日 彰化地院109年度訴字第625號 109年7月14日 同左 109年8月28日 編號1至6所示之罪，前經本院以110年聲字第878號裁定定應執行有期徒刑2年9月確定。 2 三人以上共同詐欺取財罪 有期徒刑1年2月 108年12月16日 本院109年度審金訴字第7號 109年7月23日 臺灣高等法院高雄分院(下稱雄高分院)109年度金上訴字第58號 110年1月4日  3 三人以上共同詐欺取財罪 有期徒刑1年4月 109年2月11日 本院109年度金訴字第8、12、13號 109年8月25日 同左 110年1月26日  4 三人以上共同詐欺取財罪 有期徒刑1年6月 109年2月11日 同上 同上 同上 同上  5 三人以上共同詐欺取財罪 有期徒刑1年2月 109年2月11日 同上 同上 同上 同上  6 三人以上共同詐欺取財罪 有期徒刑1年2月 109年2月11日 同上 同上 同上 同上  7 三人以上共同詐欺取財罪 有期徒刑1年1月 109年1月1日 彰化地院109年度訴字第901號 109年11月12日 同左 109年12月16日 編號7至14所示之罪，前經彰化地院以109年訴字第901號判決定應執行有期徒刑2年2月確定。 8 三人以上共同詐欺取財罪 有期徒刑1年1月 109年1月1日 同上 同上 同上 同上  9 三人以上共同詐欺取財罪 有期徒刑1年2月 108年12月31日 同上 同上 同上 同上  10 三人以上共同詐欺取財罪 有期徒刑1年2月 109年1月1日 同上 同上 同上 同上  11 三人以上共同詐欺取財罪 有期徒刑1年4月 109年1月1日 同上 同上 同上 同上  12 三人以上共同詐欺取財罪 有期徒刑1年4月 109年1月1日 同上 同上 同上 同上  13 三人以上共同詐欺取財罪 有期徒刑1年4月 109年1月1日 同上 同上 同上 同上  14 三人以上共同詐欺取財罪 有期徒刑1年6月 109年1月1日 同上 同上 同上 同上  15 三人以上共同詐欺取財罪 有期徒刑1年4月 108年10月19日 臺灣高等法院臺中分院(下稱中高分院)109年度金上訴字第2326號 109年12月16日 同左 110年1月14日 編號15至20所示之罪，前經彰化地院109年度訴字第488號判決定應執行有期徒刑2年4月，再經臺灣高等法院臺中分院以109年金上訴字第2326號上訴駁回確定。 16 三人以上共同詐欺取財罪 有期徒刑1年4月 108年10月19日 同上 同上 同上 同上  17 三人以上共同詐欺取財罪 有期徒刑1年4月 108年10月19日 同上 同上 同上 同上  18 三人以上共同詐欺取財罪 有期徒刑1年5月 108年10月19日 同上 同上 同上 同上  19 三人以上共同詐欺取財罪 有期徒刑1年6月 108年10月19日 同上 同上 同上 同上  20 三人以上共同詐欺取財罪 有期徒刑1年6月 108年10月19日 同上 同上 同上 同上  21 三人以上共同詐欺取財罪 有期徒刑1年5月 108年10月19日 彰化地院110年度訴字第22號 110年3月11日 同左 111年4月14日 編號21至23所示之罪，前經彰化地院以110年訴字第22號判決定應執行有期徒刑1年10月確定。 22 三人以上共同詐欺取財罪 有期徒刑1年6月 108年10月19日 同上 同上 同上 同上  23 三人以上共同詐欺取財罪 有期徒刑1年4月 108年10月19日 同上 同上 同上 同上  24 三人以上共同詐欺取財罪 有期徒刑1年2月 108年11月15日 臺灣新竹地方法院(下稱新竹地院)109年度562號 110年4月19日 同左 110年6月1日 編號24至33所示之罪，前經新竹地院以109年訴字第562號判決定應執行有期徒刑2年2月確定。 25 三人以上共同詐欺取財罪 有期徒刑1年2月 108年11月15日 同上 同上 同上 同上  26 三人以上共同詐欺取財罪 有期徒刑1年2月 108年11月22日至23日 同上 同上 同上 同上  27 三人以上共同詐欺取財罪 有期徒刑1年2月 108年11月10日 同上 同上 同上 同上  28 三人以上共同詐欺取財罪 有期徒刑1年2月 108年11月22日 同上 同上 同上 同上  29 三人以上共同詐欺取財罪 有期徒刑1年2月 108年11月22日 同上 同上 同上 同上  30 三人以上共同詐欺取財罪 有期徒刑1年2月 108年11月16日 同上 同上 同上 同上  31 三人以上共同詐欺取財罪 有期徒刑1年2月 108年11月22日 同上 同上 同上 同上  32 三人以上共同詐欺取財罪 有期徒刑1年2月 108年11月22日 同上 同上 同上 同上  33 三人以上共同詐欺取財罪 有期徒刑1年2月 108年11月22日 同上 同上 同上 同上  34 三人以上共同詐欺取財罪 有期徒刑1年2月 108年10月7日 臺灣高雄地方法院(下稱高雄地院)110年訴字第86號 110年5月4日 同左 110年6月9日 編號34至35所示之罪，前經高雄地院以110年訴字第86號判決定應執行有期徒刑1年8月確定。 35 三人以上共同詐欺取財罪 有期徒刑1年3月 108年10月9日 同上 同上 同上 同上  36 三人以上共同詐欺取財罪 有期徒刑1年4月 109年2月9日 高雄地院110年度審金訴字第49號 110年5月18日 同左 110年6月30日 編號36至38所示之罪，前經高雄地院以110年審金訴字第49號判決定應執行有期徒刑2年8月確定。 37 三人以上共同詐欺取財罪 有期徒刑1年4月 109年2月9日 同上 同上 同上 同上  38 三人以上共同詐欺取財罪 有期徒刑1年3月 109年2月10日 同上 同上 同上 同上  39 共同犯加重詐欺取財罪 有期徒刑1年1月 108年10月13日 臺灣屏東地方法院(下稱屏東地院)110年度訴字第103號 110年6月2日 同左 110年7月20日 編號39至46所示之罪，前經屏東地院以110年訴字第103號判決定應執行有期徒刑3年2月確定。 40 共同犯加重詐欺取財罪 有期徒刑2年2月 108年10月13至14日 同上 同上 同上 同上  41 共同犯加重詐欺取財罪 有期徒刑1年4月 108年10月13日 同上 同上 同上 同上  42 共同犯加重詐欺取財罪 有期徒刑1年8月 108年10月13日 同上 同上 同上 同上  43 共同犯加重詐欺取財罪 有期徒刑1年8月 108年10月13日 同上 同上 同上 同上  44 共同犯加重詐欺取財罪 有期徒刑1年6月 108年10月13 同上 同上 同上 同上  45 共同犯加重詐欺取財罪 有期徒刑1年10月 108年10月13 同上 同上 同上 同上  46 共同犯加重詐欺取財罪 有期徒刑1年2月 108年10月13 同上 同上 同上 同上  47 三人以上共同詐欺取財罪 有期徒刑1年8月 108年10月9日 雄高分院109年度金上訴字第67、68、69號 110年4月30日 最高法院110年度台上字第4540號 110年8月11日 略 48 三人以上共同詐欺取財罪 有期徒刑1年1月 108年11月9日 彰化地院110年度訴字第238號 110年7月30日 同左 110年9月2日 編號48至52所示之罪，前經彰化地院以110年訴字第238號判決定應執行有期徒刑1年6月確定。 49 三人以上共同詐欺取財罪 有期徒刑1年3月 108年11月9日 同上 同上 同上 同上  50 三人以上共同詐欺取財罪 有期徒刑1年3月 108年11月21日 同上 同上 同上 同上  51 三人以上共同詐欺取財罪 有期徒刑1年2月 108年11月9日 同上 同上 同上 同上  52 三人以上共同詐欺取財罪 有期徒刑1年2月 108年11月21日 同上 同上 同上 同上  53(即聲請書附表編號32) 三人以上共同詐欺取財罪 有期徒刑1年4月 108年11月21日 同上 同上 同上 同上 此部罪嫌業經彰化地院以110年度訴字第238號判決諭知免訴確定，左列事項純依聲請書記載， 此部聲請駁回。 54 三人以上共同詐欺取財罪 有期徒刑1年3月 108年12月23日 臺灣嘉義地方法院109年度金訴字第192號、110年度金訴字第90號、110年度金訴字第121號 110年9月28日 同左 110年10月27日 略 55 三人以上共同詐欺取財罪 有期徒刑1年3月 108年12月23日 同上 同上 同上 同上  56 三人以上共同詐欺取財罪 有期徒刑1年3月 108年12月30日 同上 同上 同上 同上  57 三人以上共同詐欺取財罪 有期徒刑1年2月 108年12月23日 同上 同上 同上 同上  58 三人以上共同詐欺取財罪 有期徒刑1年2月 108年12月23至24日 同上 同上 同上 同上  59 三人以上共同詐欺取財罪 有期徒刑1年2月 108年12月23日 同上 同上 同上 同上  60 三人以上共同詐欺取財罪 有期徒刑1年2月 108年12月23日 同上 同上 同上 同上  61 三人以上共同詐欺取財罪 有期徒刑1年2月 108年12月30日 同上 同上 同上 同上  62 三人以上共同詐欺取財罪 有期徒刑1年2月 108年12月29日 屏東地院110年度訴字第215號 110年10月13日 同左 110年11月16日 編號62至63所示之罪，前經屏東地院以110年訴字第215號判決定應執行有期徒刑1年6月確定。 63 三人以上共同詐欺取財罪 有期徒刑1年2月 108年12月29日 同上 同上 同上 同上  64 三人以上共同詐欺取財罪 有期徒刑1年6月 108年10月14至15日 臺灣新北地方法院(下稱新北地院)110年度金訴字第385號 110年10月26日 同左 110年12月1日 編號64至76所示之罪，前經新北地院以110年金訴字第385號判決定應執行有期徒刑2年確定。 65 三人以上共同詐欺取財罪 有期徒刑1年6月 108年10月15日 同上 同上 同上 同上  66 三人以上共同詐欺取財罪 有期徒刑1年4月 108年10月14日 同上 同上 同上 同上  67 三人以上共同詐欺取財罪 有期徒刑1年2月 108年10月14日 同上 同上 同上 同上  68 三人以上共同詐欺取財罪 有期徒刑1年2月 108年10月15日 同上 同上 同上 同上  69 三人以上共同詐欺取財罪 有期徒刑1年2月 108年10月15日 同上 同上 同上 同上  70 三人以上共同詐欺取財罪 有期徒刑1年2月 108年10月15日 同上 同上 同上 同上  71 三人以上共同詐欺取財罪 有期徒刑1年2月 108年10月15日 同上 同上 同上 同上  72 三人以上共同詐欺取財罪 有期徒刑1年2月 108年10月15日 同上 同上 同上 同上  73 三人以上共同詐欺取財罪 有期徒刑1年2月 108年10月15日 同上 同上 同上 同上  74 三人以上共同詐欺取財罪 有期徒刑1年2月 108年10月15日 同上 同上 同上 同上  75 三人以上共同詐欺取財罪 有期徒刑1年2月 108年10月15日 同上 同上 同上 同上  76 三人以上共同詐欺取財罪 有期徒刑7月 108年10月15日 同上 同上 同上 同上  77 三人以上共同詐欺取財罪 有期徒刑1年4月 109年1月10日 雄高分院110年度上訴字第139號 110年10月21日 同左 110年12月3日 略。 78 三人以上共同詐欺取財罪 有期徒刑1年8月 108年10月7日 臺灣臺南地方法院(下稱臺南地院)109年度金訴字第105號 110年11月10日 同左 110年12月14日 編號78至94所示之罪，前經臺南地院以109年金訴字第105號判決定應執行有期徒刑3年6月確定。 79 三人以上共同詐欺取財罪 有期徒刑1年8月 108年10月7日 同上 同上 同上 同上  80 三人以上共同詐欺取財罪 有期徒刑1年8月 108年10月7日 同上 同上 同上 同上  81 三人以上共同詐欺取財罪 有期徒刑1年8月 108年10月16日 同上 同上 同上 同上  82 三人以上共同詐欺取財罪 有期徒刑1年8月 108年11月24日 同上 同上 同上 同上  83 三人以上共同詐欺取財罪 有期徒刑1年8月 108年11月24日 同上 同上 同上 同上  84 三人以上共同詐欺取財罪 有期徒刑1年10月 108年10月7日 同上 同上 同上 同上  85 三人以上共同詐欺取財罪 有期徒刑1年4月 108年10月7日（聲請書誤載為107年10月7日） 同上 同上 同上 同上  86 三人以上共同詐欺取財罪 有期徒刑1年4月 108年11月24日 同上 同上 同上 同上  87 三人以上共同詐欺取財罪 有期徒刑1年4月 108年11月24日 同上 同上 同上 同上  88 三人以上共同詐欺取財罪 有期徒刑1年4月 108年11月24日 同上 同上 同上 同上  89 三人以上共同詐欺取財罪 有期徒刑1年2月 108年10月7日 同上 同上 同上 同上  90 三人以上共同詐欺取財罪 有期徒刑1年2月 108年10月16日 同上 同上 同上 同上  91 三人以上共同詐欺取財罪 有期徒刑1年6月 108年10月16日 同上 同上 同上 同上  92 三人以上共同詐欺取財罪 有期徒刑1年6月 108年10月16日 同上 同上 同上 同上  93 三人以上共同詐欺取財罪 有期徒刑1年6月 108年10月16日 同上 同上 同上 同上  94 三人以上共同詐欺取財罪 有期徒刑1年6月 108年11月24日 同上 同上 同上 同上  95 三人以上共同詐欺取財罪 有期徒刑1年4月 108年11月18日 屏東地院110年度訴字第302號 110年11月12日 同左 110年12月22日 編號95至96所示之罪，前經屏東地院以110年訴字第302號判決定應執行有期徒刑1年8月確定。 96 三人以上共同詐欺取財罪 有期徒刑1年4月 108年11月19日 同上 同上 同上 同上  97 三人以上共同詐欺取財罪 有期徒刑1年4月 108年11月23日 臺灣雲林地方法院(下稱雲林地院)110年度訴字第237號 110年12月28日 同左 111年2月7日 編號97至102所示之罪，前經雲林地院以110年訴字第237號判決定應執行有期徒刑2年2月確定。 98 三人以上共同詐欺取財罪 有期徒刑1年4月 108年11月23日 同上 同上 同上 同上  99 三人以上共同詐欺取財罪 有期徒刑1年2月 108年11月23日 同上 同上 同上 同上  100 三人以上共同詐欺取財罪 有期徒刑1年2月 108年11月23日 同上 同上 同上 同上  101 三人以上共同詐欺取財罪 有期徒刑1年3月 108年11月23日 同上 同上 同上 同上  102 三人以上共同詐欺取財罪 有期徒刑1年3月 108年11月23日 同上 同上 同上 同上  103 三人以上共同詐欺取財罪 有期徒刑1年4月 109年2月12日 屏東地院110年度訴字第468號 111年1月11日 同左 111年2月9日 編號103至104所示之罪，前經屏東地院以110年訴字第468號判決定應執行有期徒刑2年確定。 104 三人以上共同詐欺取財罪 有期徒刑1年2月 109年2月12日 同上 同上 同上 同上  105 三人以上共同詐欺取財罪 有期徒刑1年6月 108年10月9日 高雄地院110年度審金訴字第129號 111年2月10日 同左 111年3月16日 編號105至117所示之罪，前經高雄地院以110年審金訴字第129號判決定應執行有期徒刑3年2月確定。 106 三人以上共同詐欺取財罪 有期徒刑1年6月 108年10月9日 同上 同上 同上 同上  107 三人以上共同詐欺取財罪 有期徒刑1年4月 108年10月9日 同上 同上 同上 同上  108 三人以上共同詐欺取財罪 有期徒刑1年4月 108年10月9日 同上 同上 同上 同上  109 三人以上共同詐欺取財罪 有期徒刑1年4月 108年10月9日 同上 同上 同上 同上  110 三人以上共同詐欺取財罪 有期徒刑1年4月 108年10月16日 同上 同上 同上 同上  111 三人以上共同詐欺取財罪 有期徒刑1年5月 108年10月9日 同上 同上 同上 同上  112 三人以上共同詐欺取財罪 有期徒刑1年5月 108年10月9日 同上 同上 同上 同上  113  三人以上共同詐欺取財罪 有期徒刑1年5月 108年10月9日 同上 同上 同上 同上  114 三人以上共同詐欺取財罪 有期徒刑1年2月 108年10月9日 同上 同上 同上 同上  115 三人以上共同詐欺取財罪 有期徒刑1年2月 108年10月16日 同上 同上 同上 同上  116 三人以上共同詐欺取財罪 有期徒刑1年3月 108年10月9日 同上 同上 同上 同上  117 三人以上共同詐欺取財罪 有期徒刑1年3月 108年10月16日 同上 同上 同上 同上  118 三人以上共同詐欺取財罪 有期徒刑1年2月 108年10月13日 屏東地院110年度金訴字第5號 111年2月25日 同左 111年4月13日 編號118至119所示之罪，前經屏東地院以110年度金訴字第5號判決定應執行有期徒刑1年6月確定。 119 三人以上共同詐欺取財罪 有期徒刑1年3月 108年10月13日 同上 同上 同上 同上  120 三人以上共同詐欺取財罪 有期徒刑1年3月 108年11月14日 臺灣桃園地方法院110年度審金訴字第653號 111年3月24日 同左 111年4月28日 略。 121 三人以上共同詐欺取財罪 有期徒刑1年2月 108年10月9日 本院109年度金訴字第37號 111年4月22日 同左 111年6月7日 略。